# 请教，母公司吸收合并存在孙公司的全资子公司时，商誉如何处理？

提问人：随风到天涯 时间：2023-07-11 14:11:37
背景：
（ 1 ）A集团是一个集团型公司，B集团为A集团的全资子公司，B集团下属包括多家企业，其中主要为一家上市公司C。现在A集团准备压减管理级次，拟吸收合并B集团本级，吸收合并完成后B集团原有子公司变成A集团子公司。B集团为A集团通过同一控制下企业合并取得，A集团层面层面有对B集团商誉 10 亿元。
（ 2 ）按照企业会计准则解释第 7 号“母公司直接控股的全资子公司改为分公司的，该母公司应如何进行会计处理”相关规定，原母公司合并该原子公司的合并财务报表中商誉的账面价值转入原母公司的商誉。
（ 3 ）B集团管理型主体，无实质经营业务，旗下核心资产为上市公司C，原来A集团合并层面商誉对应标的为B集团，未按照其业务板块进行拆分。
问题：A集团吸收合并B集团本级时，原来合并层面对B集团商誉如何处理？是转入A集团母公司，还是拆分到上市公司C?

回答人：chenyiwei
如果B集团合并报表层面的商誉主要来源于其上市子公司C（在原先B的个别报表层面被纳入对C的投资成本中），则在A吸收合并B时，B合并报表中的商誉仍被纳入A个别报表的对C长投账面价值，在A的个别报表层面不单独确认为一项商誉。